【裁判字號】    90,上易,2589
【裁判日期】    900808
【裁判案由】    傷害
【裁判全文】
臺灣高等法院刑事判決                  九十年度上易字第二五八九號
    上  訴  人  臺灣宜蘭地方法院檢察署檢察官
    上  訴  人
    即  被  告  甲○○
                乙○○
右上訴人，因被告傷害案件，不服臺灣宜蘭地方法院，九十年度易字第一三三號，中
華民國九十年六月五日第一審判決（起訴案號：臺灣宜蘭地方法院檢察署八十八年度
偵字第三八三六號）提起上訴，本院判決如左：
    主      文
上訴駁回。
    事      實
一、乙○○因與甲○○之兄長間有合會債務糾紛，而與甲○○發生爭執，二人竟於八
    十八年九月五日上午八時五分許，在宜蘭縣五結鄉○○○路九號中興紙廠廢水池
    旁發生拉扯，並搶奪一支鐵棍，並均基於傷害之故意，以鐵棍互毆對方之身體，
    造成乙○○受有右手掌瘀血之傷害，甲○○受有頭部外傷與左膝挫傷之傷害。
二、案經告訴人甲○○、乙○○訴請臺灣宜蘭地方法院檢察署檢察官偵查起訴。
    理      由
一、訊據上訴人即被告甲○○、乙○○（以下均稱被告）固坦承曾於上揭時間，在宜
    蘭縣五結鄉○○○路九號中興紙廠廢水池旁，雙方因乙○○與甲○○之兄長間合
    會債務關係發生爭執之事實，惟均矢口否認有何傷害之犯行，甲○○辯稱：我的
    車子一開到工地，乙○○就過來用棍子打我的頭五下還有打我的腳，我並沒有打
    乙○○云云；乙○○則以：當天是他用鐵棍打我的頭，我用手去擋，我就與他搶
    棍子，搶到後就將棍子丟掉，我沒有打他，他的傷不知如何產生等語置辯。
二、惟查右揭犯罪事實業經告訴人甲○○、乙○○於偵審中指訴歷歷，並有證人洪正
    元於偵查中證述：當天我要拿工具工作時，有看到甲○○與乙○○二人在廢水池
    旁搶一支鐵管，因為我妻要工作，因此沒理他們，就先離開，故後來之情形並不
    清楚等語（見八十九年三月二十七日訊問筆錄），此外，有二人分別提出之羅東
    博愛醫院診斷證明書在卷可稽。雖二人均否認有傷害犯行，然比照甲○○所提出
    與受傷時間最密接之財團法人羅許基金會羅東博愛醫院八十八年九月六日診斷證
    明書、及乙○○所提出羅東博愛醫院之八十八年九月九日診斷證明書二紙上，二
    人所受之傷勢得見，甲○○所受之傷勢為：頭部外傷、左膝挫傷之傷害，乙○○
    所受之傷勢為：右手掌瘀血，並參以前述證人洪正元證述，及被告乙○○於原審
    中供述：當天我是在那裡打工，並不知道甲○○在那裡，是他在那裡等我，要拿
    鐵棍打我的頭，我用手去擋，我就與他搶棍子，後來鐵棍被我搶走並造成我手的
    受傷，搶到後我就將鐵棍丟掉等語（見原審九十年四月二十四日、五月二十九日
    訊問筆錄），歸納診斷書所揭示告訴人甲○○、乙○○二人驗傷之時間、受傷部
    位、傷勢與指訴情節相符，並進而對照證人洪正元、被告乙○○及被告甲○○所
    述之案發經過，足見當天雙方確有發生爭吵且搶奪鐵棍之行為發生，並衡以鐵棍
    之重量及傷害性，及雙方均屬壯年時期、處於盛怒之情緒下，搶奪鐵棍及拉扯過
    程中所施以之力量難以控制，故會產生本件之傷勢應不違常情，顯見告訴人甲○
    ○、乙○○二人指訴非虛，被告甲○○、乙○○所辯均為事後卸責之詞，不足採
    信，本件事證明確，被告甲○○、乙○○二人傷害犯行均堪以認定。
三、核被告甲○○毆打告訴人乙○○之行為，及乙○○毆打告訴人甲○○之行為，均
    係犯刑法第二百七十七條第一項之普通傷害罪。
四、原審適用刑法第二百七十七條第一項、第四十一條第一項、罰金罰鍰提高標準條
    例第一條前段、第二條審酌被告二人為因些微債務糾紛便以暴力行為相向、犯罪
    手段、被害人甲○○所受之傷勢較乙○○嚴重，暨被告之智識程度、犯後態度飾
    詞狡辯欠缺悔意等一切情狀，分別量處甲○○拘役二十日，乙○○有期徒刑三月
    並各諭知易科罰金之折算標準，經核認事用法及量刑均無不當，公訴人上訴指被
    告乙○○量刑偏輕。被告等上訴各否認犯罪。經核量刑輕重原判決已依刑法第五
    十七條事項斟酌，乙○○被處有期徒刑三月，尚稱妥適，公訴人所述並無理由。
    又被告等空言各否認犯行，依前述各情均無可採，兩造之上訴均無理由，應予駁
    回。
五、至於告訴人甲○○所提出、指稱為被告乙○○供犯罪所用之二支鐵棍，經承辦檢
    察官送內政部警政署鑑定結果並未發現可資比對之指紋，且被告乙○○亦否認鐵
    棍為其所有，故無積極證據足認該鐵棍為被告乙○○所有，爰不予沒收，附此敘
    明。
據上論斷，應依刑事訴訟法第三百六十八條，判決如主文。
本案經檢察官陳明光到庭執行職務。
中      華  民      國     九十     年    八      月        八      日
                            臺灣高等法院刑事第十八庭
                                審判長法  官  吳      敦
                                      法  官  林  陳  松
                                      法  官  吳  明  峰
右正本證明與原本無異。
不得上訴。
                                      書記官  李  華  安
中      華      民      國     九十     年    八      月        十      日
附錄：本案論罪科刑法條全文
刑法第二百七十七條：
傷害人之身體或健康者，處三年以下有期徒刑，拘役或一千元以下罰金。
犯前項之罪，因而致人於死者，處無期徒刑或七年以上有期徒刑，致重傷者，處三年
以上、十年以下有期徒刑。


司法院資訊處製作；財團法人民間司法改革基金會備份。
